Inventaris van het archief van het Ministerie van Financiën: Directie der Domeinen, 1945-1979
Nationaal Archief, Den Haag
de registratie van de rechten en verplichtingen van de staat ten aanzien van roerende en onroerende zaken
de registratie van de uit het beheer en de vervreemding van de roerende en onroerende zaken voortvloeiende vorderingen en schulden en de zorg voor de tijdige inning of betaling daarvan
de vervreemding van overtollige roerende en onroerende zaken van de staat
de vernietiging van overheidsarchieven
het treffen van regelingen ten aanzien van de berging van scheepswrakken waarop de staat rechten kan doen gelden.
De belangrijkste elementen van het domeinbeheer van onroerende goederen worden gevormd door:
het verlenen van gebruiksrechten tegen op commerciële basis berekende vergoedingen
de zorg voor het onderhoud en de instandhouding, voor zover de daaraan verbonden ten laste komen van de Dienst der Domeinen
de behandeling van zakelijke lasten
het registreren van rechten en verplichtingen.
Ontvangsten van de Dienst der Domeinen
De exploitatie en verkoop van roerende en onroerende zaken van de staat op commerciële basis levert de schatkist elk jaar opnieuw een groot bedrag op. In het navolgende overzicht zijn de inkomsten in het jaar 1992 gespecificeerd weergegeven:
inkomsten uit de domeinen 216.768
opbrengsten van de verkochte roerende zaken en opgelden 89.893
verkopen van domeinen (onroerende zaken) 166.935
overdracht van onroerende zaken aan andere diensten 5.000
rente 10.760
onbeheerde nalatenschappen 1.444
overige ontvangsten 7.306
Totaal 498.106
In het jaar 1971 waren de inkomsten van de dienst als volgt:
inkomsten uit de domeinen 60,3
opbrengsten van de verkochte roerende zaken 14,1
verkopen van domeinen (onroerende zaken) 47,5
verkoop bodemmaterialen 12
overige ontvangsten 2,9
Totaal 136,8
Geschiedenis van het archiefbeheer
De verwerving van het archief
Het archief is krachtens bepalingen van de Archiefwet overgebracht.
Inhoud en structuur van het archief
2.08
Selectie en vernietiging
Voor de selectie van de dossiers werd gebruik gemaakt van:
het bij het RIO behorende Basis Selectie Document (BSD)
het BSD Ondersteunende processen Financiën
het BSD Rijksbegroting.
Het .07/.08 gedeelte is bewerkt aan de hand van de lijst van voor vernietiging in aanmerking komende archiefbescheiden van het Ministerie van Welzijn, Volksgezondheid en Cultuur, het Ministerie van Financiën en het Ministerie van Binnenlandse Zaken, vastgesteld op 20 september 1983 nr. 630111 Directie Musea, Monumenten en Archieven.
Omdat bij de dossiervorming geen rekening is gehouden met indeling naar blokken is het mogelijk dat je in de archiefblokken 5109 (Directie Domeinen 1980-1989) en 5110 (Directie Domeinen 1990-1993) dossiers aantreft met betrekking tot dit archiefblok. Het jaar waarin de zaak eindigt is bepalend geweest voor plaatsing in een archiefblok.
Bij aanvang van de bewerking had het archief een omvang van 185 meter. Hiervan is 6,6 meter voor bewaring aangewezen (dit betreft zowel het taakgedeelte als ondersteunende processen) en overgedragen aan het ARA. Van het overige deel is totaal 119,2 meter na verkregen toestemming afgevoerd naar Van Gansewinkel Nederland BV en daar op de gebruikelijk manier vernietigd. Het restant met een omvang van 59 meter is teruggestuurd naar de archiefbeheerder, het Ministerie van Financiën.
Ordening van het archief
Het archief is allereerst ingedeeld naar beleidsterrein. Met een beleidsterrein wordt bedoeld een afgebakend onderwerp van overheidsbemoeienis, in dit geval dus "de Dienst der Domeinen", en daarnaast "Ondersteunende Processen".
Per beleidsterrein is het archief onderverdeeld naar handeling. Per handeling zijn de beschrijvingen van de dossiers vermeld. Een handeling wordt verricht door een actor ter uitvoering van een taak, of op grond van een wettelijke bevoegdheid. Een actor is een overheidsinstelling die bevoegd is zelfstandig op te treden (bijvoorbeeld een minister) binnen het beleidsterrein. Op een beleidsterrein treden meerdere actoren handelend op.
Aanwijzingen voor de gebruiker
Openbaarheidsbeperkingen
Volledig openbaar.
Materiële beperkingen
Andere toegang
Het archief was aanvankelijk beschreven in de Institutionele Toegangen:
5.000.5012 - Institutionele Toegang op de gegevensbestanden met betrekking tot de organisatie en het personeel van de organisatieonderdelen van de Dienst der Domeinen, (1932) 1945-1994 (1997)
5.039.5012 - Institutionele Toegang op de gegevensbestanden met betrekking tot de Dienst der Domeinen over de periode (1925) 1945-1994 (1996)
Aanvraaginstructie
Openbare archiefstukken kunnen online worden aangevraagd en gereserveerd. U kunt dit ook via de terminals in de studiezaal van het Nationaal Archief doen. Om te kunnen reserveren dient u de volgende stappen te volgen:
U maakt een profiel aan op www.gahetna.nl, en logt vervolgens in
Via de archiefinventaris (alleen de beschrijvingen met rode nummers) selecteert u het gewenste archiefstuk door op de knop 'Reserveren' te klikken
In het volgende scherm geeft u aan op welke dag u het archiefstuk wilt inzien
Indien u zich bevindt in de studiezaal en een tafelnummer heeft ontvangen kunt u dit nummer vermelden. Als u geen tafelnummer heeft kunt u tafelnummer 777 laten staan
Vervolgens bevestigt u uw reservering door deze te versturen.
Verwant materiaal
Beschikbaarheid van kopieën
Beschrijving van de series en archiefbestanddelen
- Directie der Domeinen 1945-, 039
  - Het voorbereiden van het beleid inzake het beheer van roerende en onroerende zaken van de Staat. 1945-1994, 1
    Actor: Minister van Financiën
    Datum: 31-01-1997
    - Overleg over de inrichting en beheer van het Lauwerszeegebied en de aanspraken van oevereigenaren in Groningen bij inpoldering van de Lauwerszee., 1937-1967; 201-203
      - 1937-1955, 201; pak
      - 1956-1960, 202; pak
      - 1963-1967, 203; pak
    - Wet van 24 januari 1952 Stb. 37, houdende enige bepalingen omtrent de domeinen., 1945-1952; 115; pak
    - Wet tot vervallenverklaring van het Vervreemdingsbesluit niet-landbouwgronden., 1953-1956; 119
    - Eventuele overgang van landbouwdomeinen van het Ministerie van Financiën naar het Ministerie van Landbouw, Visserij en Voedselvoorziening., 1953-1974; 139
    - Opgaven van de daarvoor in aanmerking komende Directies der Domeinen over de in eigendom van de Staat en anderen zijnde duinen langs de Nederlandse kust., 1955; 213
    - Voorontwerp van een overeenkomst tussen de landen van de Benelux inzake het beheer en de afwikkeling van onbeheerde nalatenschappen., 1955-1957; 89
    - Vaststellen van de rechtsvorm voor de uitgifte van agrarische domeingronden., 1959-1961; 122
    - Totstandkoming en uitvoering van de Wet Havenschap Vlissingen., 1965-1971; 220; pak
    - Wetsontwerp Bodemmaterialen Noordzee ter regeling van het onderzoek naar en de winning van bodemmaterialen op of in het onder de Noordzee gelegen deel van het continentaal plat., 1965-1974; 7; pak
    - Overleg over de totstandkoming van een buisleidingstraat Pernis-Klundert-België/Zeeland en de totstandkoming van het wetsontwerp tot onteigening van percelen, erfdienstbaarheden en andere zakelijke rechten ten behoeve van de inrichting van de buisleidingstraat., 1970-1972; 240
    - Voorbereiding voor de totstandkoming van het Besluit tot Uitvoering van de Wet Bodemmaterialen Noordzee., 1970-1979; 248; pak
    - Verstrekken van advies over de wet van 30 oktober 1974 (Stb. 700) tot beëindiging van de overheidstaken met betrekking tot de zaken van de voormalige wees- en momboirkamers en het beheer van vicarieën, alsmede de afkoop van onveranderlijke lasten., 87
    - Overleg over de opheffing c.q. instandhouding van het door de Staat in eigen beheer exploiterende fruitteeltbedrijf S57 (voormalig proef- en demonstratiebedrijf) in de Noordoostpolder., 1975-1979; 243; A6274; pak
    - Verstrekken van advies over het wetsontwerp Vervreemding landbouwgronden., 1978-1979; 41; pak
  - Het opstellen van beleidsregels inzake roerende en onroerende zaken. 1945-1994, 2
    Product: Aanschrijvingen en circulaires.
    - Algemeen, 1
      - Instructies betreffende het aangaan van overeenkomsten met personen die zich in de Tweede Wereldoorlog schuldig gemaakt hebben aan politiek wangedrag., 1945-1949; 72; 9932
      - Circulaires., 1945-1979; 126-131
        - 1945-1951, 126; pak
        - 1952-1955, 127; pak
        - 1956-1958, 128; pak
        - 1959-1965, 129; pak
        - 1966-1973, 130; pak
        - 1974-1979, 131; pak
      - Opgave van verkopen, ruilingen, dadingen en grensregelingen van onroerende zaken., 1947-1950; 108
      - Deviezenvoorschriften., 1950-1969; 98; 9255
      - Voorschriften voor het opgraven en verwijderen van restanten van neergestorte vliegtuigen., 1951-1961; 83; 6482, 6730
      - Jaarlijkse opgave domeinbezit., 1956-1960; 146; 14
      - Instructies betreffende de toepassing van het nieuwe huwelijksgoederenrecht., 1957; 102; 9756
    - Instructies betreffende het aangaan van overeenkomsten met personen die zich in de Tweede Wereldoorlog schuldig gemaakt hebben aan politiek wangedrag., 1945-1949; 72; 9932
    - Circulaires., 1945-1979; 126-131
      - 1945-1951, 126; pak
      - 1952-1955, 127; pak
      - 1956-1958, 128; pak
      - 1959-1965, 129; pak
      - 1966-1973, 130; pak
      - 1974-1979, 131; pak
    - Opgave van verkopen, ruilingen, dadingen en grensregelingen van onroerende zaken., 1947-1950; 108
    - Deviezenvoorschriften., 1950-1969; 98; 9255
    - Voorschriften voor het opgraven en verwijderen van restanten van neergestorte vliegtuigen., 1951-1961; 83; 6482, 6730
    - Jaarlijkse opgave domeinbezit., 1956-1960; 146; 14
    - Instructies betreffende de toepassing van het nieuwe huwelijksgoederenrecht., 1957; 102; 9756
    - Onroerende zaken, 2
      - Verkrijging en vervreemding, 2.1
        - Rechtshandelingen met betrekking tot zaken ter verkrijging of vervreemding voor of in materieel beheer bij het Staatsbedrijf der PTT., 1941-1960; 88; 9174
        - Rechtsherstel inzake de aankoop door de Staat van joodse landbouwgronden., 1945-1946; 121; 2040
        - Overleg over de aankoop van grond bestemd voor een nationaal legermonument., 1945-1948; 207; 6188
        - Voorwaarden en instructies betreffende de verkoop van scheepswrakken., 1946-1949; 116; 5235
        - Het verkrijgen van grond voor permanente begraafplaatsen en gedenktekenen voor de Verenigde Staten en Engeland alsmede de aankoop van een gedeelte van een begraafplaats voor het Departement van Oorlog., 1946-1958; 196
        - Overleg over de aankoop van het kerkhof op de Grebbeberg, het beheer en onderhoud van het militair kerkhof en Nationaal Legermonument Grebbeberg te Rhenen., 1946-1959; 208; 6188/1
        - Totstandkoming van regels met betrekking tot de eigendomsoverdracht van wegen door de Staat., 1951; 107; 9727
        - Toepassing van de wet Grootboek woningverbetering van 26 juli 1957 (Stb. 271) bij koop door de Staat van panden welke als woning zijn verhuurd of verhuurd zijn geweest., 1958; 86; 7411
        - Uitvoering van het Grensverdrag van 8 april 1960 met betrekking tot het overheidsvermogen en het onroerend goed., 1959-1976; 225; A10482 en A10519; pak
        - Overleg en totstandkoming van afspraken met het Ministerie van Economische Zaken over de vervreemding van in beslag genomen goederen onder buitengewone omstandigheden., 1961-1979; 231; A9605
        - Overleg en uitvoering van de overbrenging van Toegoenezen van Nederlands Nieuw-Guinea naar Suriname, de aanschaf en ondersteuning van het landbouwproject Plantage Slootwijk, de verhuizing van de Toegoenezen naar Nederland en de overdracht van de plantage aan Suriname., 1962-1970; 236; A6634; pak
        - Het vaststellen van de grondprijzen en erfpachtcanons in Lelystad en Oostelijk Flevoland en de voorbereiding van de beantwoording van kamervragen over de grondprijzen en de premieregeling Stimulering ontwikkeling Lelystad., 1963-1972; 242; A6212
        - Afbakening van de voor vervreemding in aanmerking komende domeingronden in de Noordoostpolder en de Wieringermeer., 1964-1969; 8; 10528
        - Afspraken over de kennisgeving aan de Algemene Rekenkamer van vervreemding van onroerend goed., 1967-1979; 26; 6489
        - Overleg over het verkrijgen van enige panden voor de nieuwbouw van de Rijksdienst voor het Oudheidkundig Bodemonderzoek te Amersfoort en de beantwoording van kamervragen over de ontruiming van de oude panden., 1972-1977; 221; 9824; pak
        - Vaststellen van de verkoopprijzen voor de woningen van de Staat te Lelystad voor de jaren 1972-1978, het beleid ten aanzien van de verkoop van goede en goedkope huurwoningen en de overdracht in beheer en eigendom van de woningen van de Rijksdienst voor de IJsselmeerpolders aan een woningbouwvereniging., 1972-1979; 227; A9594; pak
        - Instructie voor de Rijksgebouwendienst met betrekking tot de aankoop van onroerende goederen., 1976-1979; 30; 6393
      - Behartiging van eigendomsbelangen, 2.2
        - Overleg over het eigendom en beheer van het vliegveld De Vlijt op Texel., 1943-1951; 205; 5837
        - Overleg over de vaststelling van staatsnatuurmonumenten in het Haringvliet en de voorbereiding van de beantwoording van kamervragen over de Beninger Slikken., 1971-1979; 230; A9606; pak
        - Totstandkoming van de verdeelsleutels met betrekking tot het beheer en de beheerskosten van staatsgronden bij Het Loo, de salariskosten van personeel en de algemene kosten., 1973-1978; 244; Z92/140 90/2430; pak
      - Uitgifte van gebruiksrechten en andere benutting, 2.3
        - Totstandkoming en uitvoering van een regeling voor de zandwinning en het storten van baggerspecie in het Eems-Dollard gebied., 1920-1979; 226; A10572; pak
        - Totstandkoming van overeenkomsten tussen de Staat en de NV Aken-Maastrichtsche Spoorwegmaatschappij later de Dominiale Mijn Maatschappij NV over de exploitatie van de dominiale steenkoolmijnen te Kerkrade en de behandeling van het verzoek van de Dominale Mijn Maatschappij NV om beïndiging van de exploitatie. Met retroacte, 1846., 1925-1966; 194, 195
          - 1925 - 1955 Met Retroacta, 1846, 1925-1955, 194; pak
          - 1956-1966, 195; pak
        - Vaststelling van de Algemene voorwaarden geldende bij de uitgifte in pacht van domeingronden in de Rentambten Groningen, Friesland, Drenthe en Overijssel., 1940-1953; 96; 7558
        - Algemene voorwaarden geldende bij de uitgifte in pacht van domeingronden in de Wieringermeer., 1942-1953; 95; 8620
        - Regeling voor het gebruik van militaire gebouwen door het Directoraat-Generaal voor Bijzondere Rechtspleging., 1945-1947; 100; 9377
        - Voorwaarden en instructies betreffende de verpachting van militaire gronden., 1945-1947; 99; 9377
        - Overleg over de verhuring en beheersoverdracht van de ontvangerswoning van het belastinggebouw aan de Sluis te Veere en het herstel van de oorlogsschade aan het belastinggebouw., 1945-1950; 199; 5157/1
        - Pachtprocedurevan de Staat tegen het Gereformeerd Weeshuis te Middelharnis, de bijdrage in de onderhoudskosten van de wegen in de Halspolder en de reglementering van de Kroningspolder en het aangrenzend gebied., 1945-1954; 209; 6813
        - Regeling inzake de uitoefening van de visserij op het IJsselmeer., 1945-1979; 37; 10485, 8620; pak
        - Aanmelding van door geallieerde strijdkrachten gevorderde gebouwen, terreinen en andere goederen., 1946-1947; 109; 9907
        - Instructies betreffende de verpachting van waterstaatsgronden., 1947; 112; 9932
        - Voorwaarden voor de verhuring van gebouwen in materieel beheer bij het Departement van Defensie., 1947-1969; 105; 9828
        - Vaststellen van regels voor het verlenen van vergunningen tot het zuigen van schelpen en het baggeren van specie., 1947-1971; 24; 1369
        - Algemene pachtvoorwaarden voor de inspecties der Domeinen., 1948; 94; 9932
        - Verlenen van privaatrechtelijke rechten met betrekking tot eigendommen van de Staat., 1948-1955; 91; 6379
        - Ontwerp-verdrag met België inzake de uitbreiding van de ontginningsgrens tussen de Staatsmijn Maurits en het aangrenzend Belgisch mijnveld., 1948-1961; 14; 4438
        - Instructie betreffende de uitvoering van de regeling voor het medegebruik van militaire vliegvelden door de Koninklijke Marine., 1949-1950; 245
        - Verpachting van de jacht op militaire terreinen., 1951-1956; 120; 2215
        - Aanpassing van huurprijzen., 1951-1979; 40; 9236; pak
        - Toegang van pachters tot militaire terreinen en wateren., 1952; 82; V 40
        - Tariefvergoedingen voor privaatrechtelijke vergunningen tot het gebruikmaken van staatsgronden en -wateren voor de exploitatie van servicestations, pompen en schepen ten behoeve van de verkoop van benzine, oliën e.d., 1952-1976; 25, 39
          - 1952-1964, 25; 7433
          - 1967-1976, 39; 10488
        - Wijziging van de voorschriften voor de Rijkswaterstaatsdienst inzake publiekrechtelijke vergunningen en ontheffingen tot het gebruik van staatseigendommen., 1953-1956; 12; 6379
        - Toegangsbewijzen voor het betreden van militaire staatsgronden., 1954-1955; 46; 5390
        - Verpachting van grasgewas en verhuring van viswater op en om forten., 1954-1956; 45; 5390
        - Uitgiftebeleid van benzinestations langs rijkswegen., 1954-1975; 27; 7432
        - Vaststelling van de Algemene voorwaarden geldende bij de verhuring van gronden en/of wateren in materieel beheer bij de Rijkswaterstaat., 1956-1965; 104; 9828
        - Het ligplaats nemen met perszuigers in staatswateren., 1958-1959; 118; 1369
        - Verpachting van gronden en hoeven., 1958-1959; 111; 9932
        - Schadeloosstelling bij tussentijdse opzegging van pachtovereenkomsten betreffende waterstaatsgronden., 1958-1966; 113; 9932
        - Zegelrecht op akten van pachtwijziging., 1958-1971; 110; 9932
        - Overleg over de instelling van een Grondbank, het houden van een Grondbankproef en het beheer van de Grondbankgronden., 1958-1977; 239; A6494 en A6495; pak
        - Invordering van door Ambonezen verschuldigde bedragen wegens het gebruik van staatswoningen., 1960-1977; 44; 9071; pak
        - Algemene pachtvoorwaarden met inbegrip van polder- en onderhoudsreglement geldende bij de verpachting van domeingronden in Oostelijk Flevoland., 1961-1962; 93; 7070
        - Regeling voor de uitgifte van mosselpercelen en de vaststelling van de huurprijzen alsmede de voorbereiding voor de beantwoording van kamervragen over de hoogte van de bedragen per perceel., 1961-1979; 232; A9607; pak
        - Vaststelling van het beleid voor de verhuring van het genot van de jacht op staatsgronden en staatswater., 1962-1963; 13; 2215
        - Algemene voorwaarden voor de uitgifte in erfpacht van cultuurgrond in de IJsselmeerpolders., 1963; 62; 4700
        - Exploitatieboringen in het IJsselmeer en in de Waddenzee., 1963-1964; 157; 80/7327
        - Beschikbaarstelling van lokaliteiten van schoolgebouwen in materieel beheer bij het Ministerie van Landbouw en Visserij., 1964-1966; 97; 8627
        - Regeling voor gebruik van staatseigendommen ten behoeve van het leggen van gastransportleidingen door de NV Nederlandse Gasunie., 1964-1968; 18; 8296
        - Instructies betreffende de toepassing van het besluit tot uitvoering van art. 1, tweede lid van de Mijnwet Continentaal Plat., 1965-1967; 29; 7313
        - Totstandkoming van de regeling voor de vergoeding van het winnen van zand uit rijkswater voor het Brielse Gat en de eigendomsrecht van de Maasvlakte bij Rotterdam alsmede de voorbereiding voor de beantwoording van kamervragen over de uitbreiding van de Maasvlakte., 1967-1970; 229; A7450; pak
        - Uitgiftebeleid van landbouwbedrijven in Zuidelijk Flevoland., 1968-1976; 23; 6387
        - Overleg met de Rijksdienst voor de IJsselmeerpolders over de bedrijfsvergroting c.q. grotere erfpachtuitgifte van kleine landbouw- en fruitteeltbedrijven in de Noordoostpolder., 1971-1974; 241; A6212
        - Vaststelling van de Algemene pachtvoorwaarden voor de inspecties der Domeinen., 1972-1978; 32; 6617; pak
        - Het vaststellen van verordeningen voor recreatieschappen in het algemeen en in het bijzonder voor het Recreactieschap Alkmaarder- en Uitgeestermeer., 1973-1975; 210; 6827/11
        - Overleg over en de totstandkoming van de regeling voor de uitgifte van landbouwbedrijven in Oostelijk Flevoland., 1974-1978; 233; A6215 en A9609; pak
        - Overleg over het beleid ten aanzien van het toestaan van naaktrecreatie in Zuidelijk Flevoland en de voorbereiding van de beantwoording van kamervragen., 1975-1976; 237; A7430
        - Herziening van de algemene pachtvoorwaarden voor de rentambten der Domeinen., 1975-1977; 33; 6618
        - Toepassing van nieuwe pachtnormen voor Flevoland in verband met de inwerkingtreding van een nieuw Pachtnormenbesluit., 1977-1979; 234; A9276; pak
        - Vaststellen en formaliseren van de procedure voor het overleg tussen de Rijksdienst voor de IJsselmeerpolders en het Openbaar Lichaam Zuidelijke IJsselmeerpolders over de gronduitgifte te Lelystad., 1979; 224; A9611
      - Onderhoud, verbetering en exploitatie, 2.4
        - Overleg over de aanbouw aan het tweede kamergebouw aan de Hofweg te Den Haag en de oprichting van een monument voor gesneuvelde Grenadiers en Jagers., 1944-1960; 198; 4964/18
        - Grondbelasting en andere zakelijke lasten en belastingen van de domeinen., 1952; 114; 4
        - Betaling van grondbelasting, waterschaps- en gemeentelasten van onroerende zaken in materieel beheer bij andere diensten dan Domeinen., 1953-1956; 103; 9377
        - Resultaten van het onderzoek voor een prestatiebegroting bij Domeinen uitgevoerd door proefobjecten in de Inspectie Zuid-Oost Nederland en het Rentambt Oostelijk Flevoland en de invoering van een prestatiebegroting voor de landbouwbedrijven in eigen beheer., 1977-1979; 235; A9291; pak
    - Rechtshandelingen met betrekking tot zaken ter verkrijging of vervreemding voor of in materieel beheer bij het Staatsbedrijf der PTT., 1941-1960; 88; 9174
    - Rechtsherstel inzake de aankoop door de Staat van joodse landbouwgronden., 1945-1946; 121; 2040
    - Overleg over de aankoop van grond bestemd voor een nationaal legermonument., 1945-1948; 207; 6188
    - Voorwaarden en instructies betreffende de verkoop van scheepswrakken., 1946-1949; 116; 5235
    - Het verkrijgen van grond voor permanente begraafplaatsen en gedenktekenen voor de Verenigde Staten en Engeland alsmede de aankoop van een gedeelte van een begraafplaats voor het Departement van Oorlog., 1946-1958; 196
    - Overleg over de aankoop van het kerkhof op de Grebbeberg, het beheer en onderhoud van het militair kerkhof en Nationaal Legermonument Grebbeberg te Rhenen., 1946-1959; 208; 6188/1
    - Totstandkoming van regels met betrekking tot de eigendomsoverdracht van wegen door de Staat., 1951; 107; 9727
    - Toepassing van de wet Grootboek woningverbetering van 26 juli 1957 (Stb. 271) bij koop door de Staat van panden welke als woning zijn verhuurd of verhuurd zijn geweest., 1958; 86; 7411
    - Uitvoering van het Grensverdrag van 8 april 1960 met betrekking tot het overheidsvermogen en het onroerend goed., 1959-1976; 225; A10482 en A10519; pak
    - Overleg en totstandkoming van afspraken met het Ministerie van Economische Zaken over de vervreemding van in beslag genomen goederen onder buitengewone omstandigheden., 1961-1979; 231; A9605
    - Overleg en uitvoering van de overbrenging van Toegoenezen van Nederlands Nieuw-Guinea naar Suriname, de aanschaf en ondersteuning van het landbouwproject Plantage Slootwijk, de verhuizing van de Toegoenezen naar Nederland en de overdracht van de plantage aan Suriname., 1962-1970; 236; A6634; pak